臺灣高等法院臺中分院刑事裁定　　　　　　　 民國九十一年度抗字第七五二號
　　抗　告　人　臺灣南投地方法院檢察署檢察官
　　被　　　告　甲○○
右抗告人因被告違反勞動基準法案件，不服臺灣南投地方法院中華民國九十一年九月
二十五日裁定（民國九十一年度易字第六一七號），提起抗告，本院裁定如左：
    主 　 文
原裁定撤銷，發回臺灣南投地方法院。
    理　  由
壹、原審裁定意旨略以：一、按檢察官就被告犯罪事實，應負舉證責任，並指出證明
    之方法。法院於第一次審判期日前，認為檢察官指出之證明方法顯不足認定被告
    有成立犯罪之可能時，應以裁定定期通知檢察官補正，逾期未補正者，得以裁定
    駁回起訴，刑事訴訟法第一百六十一條第一項、第二項定有明文。二、本件檢察
    官以被告涉犯違反勞動基準法第四十九條第一項之規定，應依同法第七十七條之
    規定論罪科刑云云，無非以：(1)證人賴慧屏、羅建成之證言；(2)南投縣警察局草
    屯分局臨檢紀錄表及照片二幀為其論罪之依據。三、經查本件被告甲○○所經營
    之新加坡ＫＴＶ係以提供包廂予消費者唱歌，並由女服務生坐檯陪顧客飲酒唱歌
    為業，業據被告陳明在卷，核與證人賴慧屏、羅建成所證情節相符，有其等之警
    訊筆錄可稽，核其行業類別，依行政院勞工委員會八十九年十二月十二日台八十
    九勞動二字第○○五四○四九號函所示，屬於「娛樂業」。而「娛樂業」業經同
    委員會指定為勞動基準法第三十條之一所示之行業，則有該委員會八十八年二月
    十九日台（八八）勞動二字第○○四二五六號函可參。按「女工不得於午後十時
    至翌晨六時之時間內工作」，固為勞動基準法第四十九條第一項所明定，惟同法
    第三十條之一第一項亦明文規定「中央主管機關指定之行業，雇主經工會或勞工
    半數以上同意後，其工作時間得依下列原則變更：：：四、女性勞工，除妊娠或
    哺乳期間者外，於夜間工作，不受第四十九條之限制。但雇主應提供完善安全衛
    生設備」，依據上開條文之規定觀之，凡符合：(1)中央主管機關指定之行業，(2)
    雇主經勞工半數以上同意後，(3)女性勞工除妊娠或哺乳期間者外，均得於夜間工
    作，亦即不受該法第四十九條之限制。查本件被告經營之新加坡ＫＴＶ，歸屬於
    娛樂業，屬經中央主管機關指定之行業，已如前述，而證人賴慧屏至被告所經營
    之新加坡ＫＴＶ上班，合其本人之意願，有證人賴慧屏及羅建成之警訊筆錄可核
    ，且無任何證據證明，賴慧屏於前開受僱期間，係處於妊娠或哺乳等狀態，依前
    述說明，被告是否果有違反同法第四十九條第一項之情，容有疑義。本件由於檢
    察官漏未審酌被告所經營之行業，屬行政院勞工委員會依同法第三十條之一所指
    定之行業，致其指出之證明方法顯不足認定被告有成立犯罪之可能。四、原審因
    於第一次審判期日前裁定通知檢察官應於二十日內補正，該裁定業於九十一年七
    月三十日送達於檢察官，有送達證書在卷可稽，檢察官逾期並未補正，爰予以裁
    定駁回公訴云云。
貳、抗告意旨略以：本件被告所經營之新加坡ＫＴＶ，其營利事業登記證所載之營業
    項目為農產品零售業，而其實際係以女工陪酒、唱歌為營業項目，惟公訴人認以
    陪酒、唱歌為營業項目者，應非屬「娛樂業」之範疇，而以被告未實施晝夜三班
    制，未備有完備之安全衛生設備及女工宿舍，或有交通工具接送，且未經主管機
    關之核准，認被告係違反勞動基準法第四十九條之規定，應依同法第七十七條之
    規定處斷，而向臺灣南投地方法院聲請逕以簡易判決處刑，若該院認為本件被告
    所經營之項目係屬「娛樂業」，而有勞動基準法第三十條之一之適用餘地，自應
    以判決之方式表明法律見解，而不能徒以公訴人指出之證明方法顯不足認定被告
    有成立犯罪之可能為由，將公訴駁回，爰依法提起抗告云云。
參、按檢察官提出之證據及指出之證明方法，從形式上觀察，已有相當之證據，縱法
    院嗣後調查之結果，認檢察官之舉證不足以證明被告犯罪時，即非所謂「顯」不
    足以認定被告有成立犯罪可能之情形，此際，法院應以實體判決終結訴訟，不宜
    以裁定駁回檢察官之起訴。本件檢察官以被告之自白、證人賴慧屏、羅建成之證
    言、臨檢紀錄表及照片，作為證據及指出證明之方法，從形式上觀察，已有相當
    之證據，至於被告是否成立犯罪，乃法律見解之問題，非屬所謂「顯」不足以認
    定被告有成立犯罪可能之情形，應以實體判決為之，不宜以裁定駁回起訴，而原
    審竟以裁定駁回公訴，即有未合，檢察官抗告意旨執此指摘原裁定不當，為有理
    由，應由本院將原裁定撤銷，發回原審法院另為適法之裁判。
肆、據上論斷，應依刑事訴訟法第四百十三條前段，裁定如主文。
中　　　華　　　民　　　國　　　九十一　 年　　   十      月    三十一  日
                                    臺灣高等法院臺中分院刑事第九庭
                                          審判長法　官  陳　筱　珮
                                                法　官  趙　春　碧
                                                法　官　吳　重　政
右正本證明與原本無異。
不得再抗告。
                                                書記官　林  育　德
中　　　華　　　民　　　國　　　九十一　 年　　 十一      月     一     日
                                                                        Ｉ
